【裁判字號】    91,易,1384
【裁判日期】    920731
【裁判案由】    竊盜
【裁判全文】
臺灣屏東地方法院刑事判決                        九十一年度易字第一三八四號
    公  訴  人  臺灣屏東地方法院檢察署檢察官
    被      告  丙○○
右列被告因竊盜案件，經檢察官提起公訴（九十一年度偵字第六一一九號），及聲請
併辦（臺灣高雄地方法院檢察署九十一年度偵字第二三九八九號、九十二年度偵字第
九五五號），本院判決如左：
    主  文
丙○○連續攜帶兇器竊盜，累犯，處有期徒刑壹年。扣案之Ｔ型扳手支沒收之。
    事  實
一、丙○○前於民國八十五年間因違反肅清煙毒條例、麻醉藥品管理條例案件，經法
    院分別判處有期徒刑三年六月、五月，應執行有期徒刑三年九月，八十六年二月
    十二日入監執行，八十七年十二月十日縮短刑期假釋出獄，後撤銷假釋，續執行
    該殘刑，九十一年七月二十三日縮短刑期甫執行完畢。猶不知警愓，竟基於意圖
    為自己不法所有之概括犯意，連續為下列行為：
  (一)九十一年十一月七日下午五時許，攜帶其所有質地堅硬、客觀上可供凶器使用之
    Ｔ型扳手一支，在屏東縣麟洛鄉○○路二九八號前，趁甲○○不注意之際，以該
    Ｔ型扳手插入並破壞乙○○所有、甲○○使用，車號為ＢＺＵ－８７１號之重型
    機車電門之鑰匙孔（即機車鎖頭），試圖發動該機車，適為甲○○發現報警，而
    未遂，並經警當場逮捕，扣得上揭Ｔ型扳手一支。
  (二)九十一年十月二十七日下午十一時五十分許，攜帶其所有質地堅硬、客觀上可供
    凶器使用之Ｔ型扳手一支，在高雄縣高雄市鹽埕區○○○路與大成街口，趁己○○不注意之際，以該Ｔ型扳手破壞己○○所有ＦＸ８－８６７號重機車之龍頭鎖
    ，並發動機車騎離現場，得手後，將該機車騎至高雄縣高雄市○○○路一四五號
    國軍英雄館前藏放，嗣因另案為警逮捕，並查獲上情，扣得上揭Ｔ型扳手一支。
  (三)九十一年十二月三十一日下午三時十分許，攜帶其所有質地堅硬、客觀上可供凶
    器使用之Ｔ型扳手一支，在高雄縣鳳山市○○○街一三二巷三號前，趁丁○○不
    注意之際，以該Ｔ型扳手破壞電門發動引擎，竊取丁○○所ＸＳＴ－１３１號之
    重機車，得手後，供己使用。嗣於同日十八時五十分許，在高雄市前鎮區○○○
    路三六０號前為警查獲，並當場扣得該Ｔ型扳手一支。
二、案經屏東縣警察局屏東分局報請臺灣屏東地方法院檢察官偵查起訴，及高雄市政
    府警察局鹽埕分局、高雄市政府警察局小港分局分別移送臺灣高雄地方法院檢察
    署檢察官後移送併辦。
    理  由
一、據訊被告丙○○對於右揭事實均坦承不諱，核與被害人甲○○、戊○○（即己○○之父）、丁○○之指述失竊情節相符，復有甲○○具領之贓物保領結、戊○○
    具領之贓物認領保管收據、車號ＸＳＴ－１３１號之車輛失竊證明單、丁○○具
    領之贓物認領保管單各一件，及車號ＢＺＵ－８７１號之機車及現場照片四幀等
    在卷可稽，且有扣案之Ｔ型扳手三支足資佐證，本件事證已臻明確，被告犯行堪
    以認定，應依法論科。
二、按扣案之Ｔ型扳手三支，其質地堅硬、客觀上可供凶器使用。核被告丙○○係犯
    刑法第三百二十一條第一項第三款、第二項攜帶兇器加重竊盜未遂及同條第一項
    第三款之攜帶兇器加重竊盜既遂罪。其一次竊盜未遂、二次竊盜既遂之行為，時
    間緊接，所犯基本構成要件相同，顯係出於概括犯意反覆為之，為連續犯，應依
    刑法第五十六條之規定論以攜帶兇器加重竊盜既遂之一罪，並依法加重其刑。又
    被告前因違反肅清煙毒條例、麻醉藥品管理條例案件，經法院分別判處有期徒刑
    三年六月、五月，應執行有期徒刑三年九月，八十六年二月十二日入監執行，八
    十七年十二月十日縮短刑期假釋出獄，後撤銷假釋，續執行該殘刑，九十一年七
    月二十三日縮短刑期甫執行完畢，有臺灣屏東地方院檢察署刑案資料查註紀錄表
    、臺灣屏東地方法院法務部在監在押資料表及臺灣高等法院被告全國前案紀錄表
    各一件在卷可按，其五年之內再犯此有期徒刑以上刑之本罪，為累犯，應依法加
    重其刑，並遞加重之。爰審酌被告正值青壯年，不思努力工作，好逸惡勞，一再
    萌生貪念，數度竊得他人財物，及其犯罪後坦承犯行等一切情狀，量處如主文所
    示之刑，以資儆懲。至於扣案Ｔ型扳手三支，為被告所有，且係供犯罪所用，業
    經其供明在卷，爰依刑法第三十八條第一項第二款之規定宣告沒收之。
據上論斷，應依刑事訴訟法第二百九十九條第一項前段，刑法第五十六條、三百二十
一條第一項第三款、第四十七條、第三十八條第一項第二款，判決如主文。
本案經檢察官蔡榮龍到庭執行職務
中      華      民      國      九十二      年      七    月    三十一  日
                                      臺灣屏東地方法院刑事第三庭
                                          審判長法  官 蔡國卿
                                                法  官 洪乙心
                                                法  官 李淑惠
右正本證明與原本無異。
如不服本判決應於收受本判決後送達後十日內向本院提出上訴書狀，其未敘述上訴理
由者，並得於提起上訴後十日內向本院補提理由書狀（均須按他造當事人之人數附繕
本 ）「切勿逕送上級法院」
                                          書記官   魏慧夷
中      華      民      國      九十二      年      七    月 三十一     日
附錄論罪法條
刑法第三百二十一條
 (加重竊盜罪)
犯竊盜罪而有左列情形之一者，處六月以上五年以下有期徒刑：
一  於夜間侵入住宅或有人居住之建築物、船艦，或隱匿其內而犯之者。
二  毀越門扇、牆垣或其他安全設備而犯之者。
三  攜帶兇器而犯之者。
四  結夥三人以上而犯之者。
五  乘火災、水災或其他災害之際而犯之者。
六  在車站或埠頭而犯之者。
前項之未遂罰之。


司法院資訊處製作；財團法人民間司法改革基金會備份。
